Minutes et répertoires du notaire Olivier GAULTIER, 23 janvier 1635 - 30 mai 1649 (étude IX)
Archives nationales
- Répertoire(s) de Olivier GAULTIER, janvier 1635 - avril 1649; MC/RE/IX/2
  - Répertoire. 1635, janvier - 1649, avril, janvier 1635 - avril 1649; MC/RE/IX/2
    - Bail: Pierre Ballin., Décembre 1643; MC/RE/IX/2
    - Bail: Jean Ballin., Décembre 1643; MC/RE/IX/2
    - Convention: Martin Prune., Décembre 1643; MC/RE/IX/2
    - Convention: Antoine Caron., Décembre 1643; MC/RE/IX/2
    - Vente: Roland Delamarre et Perrette Jarlin., Décembre 1643; MC/RE/IX/2
    - Vente: Philippe Degoix., Décembre 1643; MC/RE/IX/2
    - Quittance: Louis Lemoyne., Décembre 1643; MC/RE/IX/2
    - Quittance: Jean Rossin., Décembre 1643; MC/RE/IX/2
    - Reconnaissance: Jean Bastelet., Décembre 1643; MC/RE/IX/2
    - Reconnaissance: Daniel Le Cocq., Décembre 1643; MC/RE/IX/2
    - Reconnaissance: Jean Gaultron., Décembre 1643; MC/RE/IX/2
    - Marché: Pierre Fourcault., Décembre 1643; MC/RE/IX/2
    - Marché: François Bourgeois., Décembre 1643; MC/RE/IX/2
    - Constitution: Jean Cottin et Marie Guihout., Décembre 1643; MC/RE/IX/2
    - Constitution: Jean Adam et Catherine Cresson., Décembre 1643; MC/RE/IX/2
    - Bail: Thomas Sautray., Décembre 1643; MC/RE/IX/2
    - Bail: Claude Putinat., Décembre 1643; MC/RE/IX/2
    - Bail: André Rozé., Décembre 1643; MC/RE/IX/2
    - Obligation: Robert de Boullongne., Décembre 1643; MC/RE/IX/2
    - Obligation: Jacques Darragon., Décembre 1643; MC/RE/IX/2
    - Constitution: Pierre Drouet., Décembre 1643; MC/RE/IX/2
    - Constitution: Henri Syonniere., Décembre 1643; MC/RE/IX/2
    - Constitution: Nicolas Blondis., Décembre 1643; MC/RE/IX/2
    - Constitution: Henri Syonniere., Décembre 1643; MC/RE/IX/2
    - Constitution: Nicolas Morin., Décembre 1643; MC/RE/IX/2
    - Constitution: Henri Syonniere., Décembre 1643; MC/RE/IX/2
    - Titre nouvel: Claude Villois et Marie Lavoy., Décembre 1643; MC/RE/IX/2
    - Mainlevée: Marie Baucheron., Décembre 1643; MC/RE/IX/2
    - Mainlevée: Jean Desfriches., Décembre 1643; MC/RE/IX/2
    - Rétrocession: Jean Heannet., Décembre 1643; MC/RE/IX/2
    - Rétrocession: Jean Thaureau., Décembre 1643; MC/RE/IX/2
    - Bail: Thomas de Francine., Décembre 1643; MC/RE/IX/2
    - Bail: Jean Roche., Décembre 1643; MC/RE/IX/2
    - Bail: Marguerin Le Long., Décembre 1643; MC/RE/IX/2
    - Quittance: Claude Rousseau., Décembre 1643; MC/RE/IX/2
    - Quittance: Noël Godie., Décembre 1643; MC/RE/IX/2
    - Remise: Claude Le Boitem., Décembre 1643; MC/RE/IX/2
    - Remise: Jacques Le Camus., Décembre 1643; MC/RE/IX/2
    - Accord: Renaud Goffart., Décembre 1643; MC/RE/IX/2
    - Accord: Thomas Rousseau., Décembre 1643; MC/RE/IX/2
    - Obligation: Fleurant Tabouret et Charlotte Sarouelle., Décembre 1643; MC/RE/IX/2
    - Obligation: Marie Boscheron., Décembre 1643; MC/RE/IX/2
    - Quittance: Guillaume Le Pere de Blondefontaine., Décembre 1643; MC/RE/IX/2
    - [?]: Pierre Jacques de Tigery et Anne de Saube de Tavane., Décembre 1643; MC/RE/IX/2
    - [?]: Paul Hurault de Lhopital., Décembre 1643; MC/RE/IX/2
    - Marché: Pierre Lamaury., Décembre 1643; MC/RE/IX/2
    - Marché: Thomas Castel., Décembre 1643; MC/RE/IX/2
    - Marché: Robert Larcher., Décembre 1643; MC/RE/IX/2
    - Transport: Daniel Sorin., Décembre 1643; MC/RE/IX/2
    - Transport: Henri Syonniere., Décembre 1643; MC/RE/IX/2
    - Indemnité: Pierre Dience ? et Marie Buque., Décembre 1643; MC/RE/IX/2
    - Indemnité: Germain Morel., Décembre 1643; MC/RE/IX/2
    - Indemnité: Charles Bazon., Décembre 1643; MC/RE/IX/2
    - Indemnité: Denis Sevestre., Décembre 1643; MC/RE/IX/2
    - Indemnité: Germain Morin., Décembre 1643; MC/RE/IX/2
    - Bail: François Mazot., Décembre 1643; MC/RE/IX/2
    - Bail: Jean Dumaige., Décembre 1643; MC/RE/IX/2
    - Transport de rente: Nicolas Dupont., Décembre 1643; MC/RE/IX/2
    - Bail: Toussaint Billonnois., Décembre 1643; MC/RE/IX/2
    - Bail: Toussaint Louis Roujet., Décembre 1643; MC/RE/IX/2
    - Bail: Jean Gericot., Décembre 1643; MC/RE/IX/2
    - Bail: Jean Loiseleur., Décembre 1643; MC/RE/IX/2
    - Bail: François Perron., Décembre 1643; MC/RE/IX/2
    - Bail: Adrien Boursin., Décembre 1643; MC/RE/IX/2
    - Quittance: Louis Bouzere et Antoinette Maigret., Décembre 1643; MC/RE/IX/2
    - Quittance: Claude Soldat., Décembre 1643; MC/RE/IX/2
    - Rachat: Pierre Angilbert., Décembre 1643; MC/RE/IX/2
    - Rachat: Jean Hargault et Magdelaine Hardouin., Décembre 1643; MC/RE/IX/2
    - Constitution: Jean Hargault et Magdelaine Hardouin., Décembre 1643; MC/RE/IX/2
    - Constitution: Guillaume Goulles et Marguerite Hargault., Décembre 1643; MC/RE/IX/2
    - Constitution: Louis Hargault., Décembre 1643; MC/RE/IX/2
    - Constitution: Marie Hargault., Décembre 1643; MC/RE/IX/2
    - Indemnité: Jean Hargault et Magdelaine Hardouin., Décembre 1643; MC/RE/IX/2
    - Indemnité: Louis Hargault., Décembre 1643; MC/RE/IX/2
    - Mariage: Antoine Tarlé et Radegonde Bluet., Décembre 1643; MC/RE/IX/2
    - Vente: Nicolas Dauphin de Sainte Marie., Décembre 1643; MC/RE/IX/2
    - Vente: Pierre Crochot et Louise Guerard., Décembre 1643; MC/RE/IX/2
    - Bail: Pierre Laqueux., Décembre 1643; MC/RE/IX/2
    - Bail: Robert de Selles., Décembre 1643; MC/RE/IX/2
    - Apprentissage: Claude Carle., Décembre 1643; MC/RE/IX/2
    - Apprentissage: Marie Robey ? Robin., Décembre 1643; MC/RE/IX/2
    - Marché: Charles Cocquerel et Anne Limosin., Décembre 1643; MC/RE/IX/2
    - Marché: Michel Cocquerel., Décembre 1643; MC/RE/IX/2
    - Testament: Hilaire Perreuse et Claude Quederoy., Décembre 1643; MC/RE/IX/2
    - Titre nouvel: Noël Gohier., Décembre 1643; MC/RE/IX/2
    - Titre nouvel: Jean de La Greniere et Isabelle Morizet., Décembre 1643; MC/RE/IX/2
    - Bail: Henri Syonniere., Décembre 1643; MC/RE/IX/2
    - Bail: N. Bozee., Décembre 1643; MC/RE/IX/2
    - Vente: Claude Massu., Décembre 1643; MC/RE/IX/2
    - Vente: Henri Syonniere., Décembre 1643; MC/RE/IX/2
    - Bail: Toussaint Billonnois., Décembre 1643; MC/RE/IX/2
    - Bail: Nicolas Henry., Décembre 1643; MC/RE/IX/2
    - Bail: Antoine Colas., Décembre 1643; MC/RE/IX/2
    - Testament: Claude Rousseau et Perette Ryon., Décembre 1643; MC/RE/IX/2
    - Quittance: Guillaume Lhuillier., Décembre 1643; MC/RE/IX/2
    - Quittance: Denis Picart., Décembre 1643; MC/RE/IX/2
    - Compte: Jacques Lhuillier., Décembre 1643; MC/RE/IX/2
    - Compte: Guillaume Lhuillier., Décembre 1643; MC/RE/IX/2
    - Bail: Jacques Lhuillier., Décembre 1643; MC/RE/IX/2
    - Bail: François Nolin., Décembre 1643; MC/RE/IX/2
    - Vente: Henri Syonniere., Décembre 1643; MC/RE/IX/2
    - Vente: Philippe Cauchois et Radegonde François., Décembre 1643; MC/RE/IX/2
    - Quittance: Jean Robert., Décembre 1643; MC/RE/IX/2
    - Quittance: René Bune., Décembre 1643; MC/RE/IX/2
    - Compte: Jacques Lhuillier., Décembre 1643; MC/RE/IX/2
    - Compte: Pierre Lhuillier., Décembre 1643; MC/RE/IX/2
    - Quittance: Pierre Boisleau et Françoise Guyart., Décembre 1643; MC/RE/IX/2
    - Quittance: Antoine Ravel., Décembre 1643; MC/RE/IX/2
    - Mariage: Mathieu Delaigne., Décembre 1643; MC/RE/IX/2
    - Mariage: Etienne Maillard., Décembre 1643; MC/RE/IX/2
    - Constitution: Jacques Lhuillier., Décembre 1643; MC/RE/IX/2
    - Constitution: Pierre Lhuillier., Décembre 1643; MC/RE/IX/2
    - Bail: Lambert Regnard., Décembre 1643; MC/RE/IX/2
    - Bail: Nicolas Haudois., Décembre 1643; MC/RE/IX/2
    - MOLÉ (Mathieu... seigneur de Champlatreux) § Mainlevée à Mathieu MOLÉ par Jean Mauzeroy, 1644; MC/RE/IX/2
      Molé, Mathieu... sgr de Champlatreux